【裁判字號】    89,訴,1210
【裁判日期】    890621
【裁判案由】    毒品危害防制條例
【裁判全文】
臺灣臺中地方法院刑事判決                        八十九年度訴字第一二一號
    公  訴  人  台灣台中地方法院檢察署檢察官
    被      告  甲○○
右列被告因毒品危害防制條例案件，經檢察官提起公訴（八十九年度毒偵字第二七四
九號），本院判決如左：
    主  文
甲○○連續施用第一級毒品，累犯，處有期徒刑拾月；扣案殘留第一級毒品海洛因之
空袋壹只，沒收銷燬之。
    事  實
一、甲○○曾於民國八十五年間，因違反麻醉藥品管理條例案件，經本院判處有期徒
    刑三月確定，於八十六年四月二十一日易科罰金執行完畢，猶不知悔改，復於八
    十七年間因二次施用毒品案件，先後經本院以八十七年度易字第二六一八號、八
    十七年度毒聲字第一六六五號裁定送送勒戒處所觀察、勒戒後，均認無繼續施用
    毒品之傾向，分別由本院於八十七年七月二十日以八十七年度易字第二六一八號
    判決免刑確定，及由臺灣臺中地方法院檢察署檢察官於八十七年九月十一日以八
    十七年度偵字第一八七八四號為不起訴處分確定。其後再於八十八年一月二十四
    日下午九時前七十二小時內某日，在台中縣市不詳地點，施用第一級毒品海洛因
    、第二級毒品安非他命，為本院以三犯施用毒品罪，裁定令入戒治處所施以強制
    戒治一年，並由本院於八十八年十月二十一日以八十八年度易字第二六六七號判
    處有期徒刑十月，於八十八年十一月二十日確定。嗣甲○○因戒治之成效經評定
    合格，再由本裁定停止戒治併付保護管束。然甲○○於保護管束期間，仍不知警
    惕，復基於施用第一級毒品之概括犯意，自八十九年三月中旬起至同年四月十二
    日上午止，在台中縣大里市○○路七八巷五號住處，將第一級毒品海洛因摻入香
    煙內，再點燃香菸吸食之方式，連續施用第一級毒品海洛因三次，施用頻率不定
    。嗣於八十九年四月十四日下午十七時許，在上址住處，為警循線查獲，並扣得
    殘留海洛因空袋一只。
二、案經台中縣警察局霧峰分局報請臺灣臺中地方法院檢察署檢察官偵查起訴。
    理  由
一、訊據被告甲○○對於右揭時地連續三次施用第一級毒品海洛因之事實，供承不諱
    ，且有其供施用毒品海洛因用之殘留海洛因空袋一只扣案可證，而被告於八十九
    年四月十四日為警所採之尿液經送檢驗結果，嗎啡確呈陽性反應，有台中縣衛生
    局檢驗尿水報告書及臺中縣警察局霧峰分局委託鑑驗尿液代號與真實姓名對照表
    冊各一紙在卷可稽，足證被告之自白與事實相符；又被告前於八十七年間因二次
    施用毒品案件，先後經本院以八十七年度易字第二六一八號、八十七年度毒聲字
    第一六六五號裁定送送勒戒處所觀察、勒戒後，均認無繼續施用毒品之傾向，分
    別由本院於八十七年七月二十日以八十七年度易字第二六一八號判決免刑確定，
    及由臺灣臺中地方法院檢察署檢察官於八十七年九月十一日以八十七年度偵字第
    一八七八四號為不起訴處分確定。其後再於八十八年一月二十四日下午九時前七
    十二小時內某日，在台中縣市不詳地點，施用第一級毒品海洛因、第二級毒品安
    非他命，為本院以三犯施用毒品罪於八十八年十月二十一日以八十八年度易字第
    二六六七號判處有期徒刑十月，於八十八年十一月二十日確定等情，此有上開判
    決書二件、不起訴處分書一件在卷足憑，足認本件被告係三犯以上施用第一級毒
    品海洛因罪。本件事證已臻明確，被告犯行洵堪認定。
二、核被告所為，係犯毒品危害防制條例第十條第一項施用第一級毒品罪。其為供施
    用而持有毒品，其持有之低度行為已為施用之高度行為所吸收，不另論罪。其先
    後三次施用毒品犯行，時間緊接，犯罪構成要件亦係相同，顯係基於概括之犯意
    反覆實施，應依連續犯論以一罪，並加重其刑，又被告曾於八十五年間，因違反
    麻醉藥品管理條例案件，經本院判處有期徒刑三月確定，於八十六年四月二十一
    日易科罰金執行完畢，有臺灣高等法院被告全國前案紀錄表及臺灣臺中地方法院
    檢察署刑案資料查註紀錄表各一件附卷可稽，其於有期徒刑執行完畢後五年內再
    犯有期徒刑以上之罪，為累犯，應依法遞加重其刑。爰審酌被告前因施用毒品犯
    行，甫經二次觀察、勒戒並送強制戒治，復因戒治之成效經評定合格，而停止戒
    治併付保護管束。猶於保護管束期間，故態復萌，再施用毒品海洛因不輟，無視
    於毒品對於自身健康之戕害及國家對於杜絕毒品犯罪之禁令，惡性非輕，然被告
    犯後尚知悔悟，本於煙毒犯罪人亦為「病人」考量，其施以長時間戒治處遇，與
    煙毒犯罪科以刑罰之「特別預防」機制，尚無不同，量刑不宜過重等一切情狀，
    量處如主文所示之刑，以示懲儆。至於扣案殘留第一級毒品海洛因之空袋一只，
    因已無法與其內之海洛因剝離，應視同毒品危害防制條例第二條規定之第一級毒
    品，屬違禁物，依同條例第十八條第一項前段之規定，不問屬犯人與否，均沒收
    銷燬之。
據上論斷，應依刑事訴訟法第二百九十九條第一項前段，毒品危害防制條例第十條第
一項、第十八條第一項前段、第二十條第三項，刑法第十一條前段、第五十六條、第
四十七條，判決如主文。
本案經檢察官邱雲昌到庭執行職務。
中    華    民    國      八十九      年      六      月    二十一    日
                                 臺灣臺中地方法院刑事第一庭
                                     法  官  楊國精
右正本證明與原本無異。
如不服本判決，應於送達後十日內向本院提出上訴狀（須附繕本），上訴於台灣高等
法院台中分院。
                                     書記官
中      華      民      國      八十九      年      六      月  二十一  日
附錄：本案論罪科刑法條全文
毒品危害防制條例第十條第一項：
施用第一級毒品者，處六月以上五年以下有期徒刑。


司法院資訊處製作；財團法人民間司法改革基金會備份。
